Inventaris van het archief van het Centraal Technisch Instituut TNO: Projectgroep Kernenergie, 1965-1977
Nationaal Archief, Den Haag
Nederlandse Organisatie voor Toegepast Natuurwetenschappelijk Onderzoek (TNO): Projectgroep Kernenergie
TNO / Projectgroep Kernenergie
1965-1977
O27506
28.00 meter; 208 inventarisnummers.
Normale geschreven, getypte en gedrukte documenten, geen bijzondere handschriften.
Nationaal Archief, Den Haag
Nederlandse Organisatie voor Toegepast Natuurwetenschappelijk Onderzoek / Projectgroep Kernenergie, 1965-1977
Het archief van de Projectgroep Kernenergie van TNO bevat stukken uit de periode 1965-1977. Het betreft stukken over de organisatie, zoals begrotingen en correspondentie, maar vooral ook technische documenten zoals rapporten en studies o.a. van het Kernforschungsreaktorzentrum Karlsruhe. Er zijn stukken over kweekreactoren, over stoomgeneratoren voor vloeibaar natrium, over warmtewisselaars, natriumpompen, materialenbeproeving, beproevingscircuits, afsluiters en er is ook een aantal stukken over kernfusie.
Archiefvorming
Geschiedenis van het archiefbeheer
De verwerving van het archief
Het archief is voor langere tijd in beheer, niet in eigendom verkregen.
Inhoud en structuur van het archief
2.14
Selectie en vernietiging
Lijst van vernietigde stukken
Ter kennisneming toegezonden stukken van de Centrale Organisatie T.N.O., de Nijverheidsafdeling T.N.O. en het Centraal Technisch Instituut. Stukken betreffende algemene aangelegenheden van deze instellingen.
De archieven van deze instituten zijn aan de Tweede Afdeling van het Algemeen Rijksarchief overgedragen. Stukken van overige T.N.O.-instituten zijn voorlopig bewaard gebleven. Wanneer de archieven van deze instituten zijn overgedragen, zullen die stukken ook worden vernietigd.
Ter kennisneming ontvangen stukken van de ministeries van Economische Zaken en Buitenlandse Zaken, de Staten-Generaal, EEG-Euratom en de Verenigde Naties.
Geleidebrieven van ter kennisgeving toegezonden rapporten en aanbevelingen.
Stukken betreffende de technische organisatie van vergaderingen en bijeenkomsten, alsmede berichten van verhindering en aanwezigheid.
Ingekomen rekeningen en bankafschriften.
Ordening van het archief
Het archief van de afdeling Vloeibaar Natrium van het Centraal Technisch Instituut, later projektgroep Kernenergie is onderverdeeld in twee blokken. Beide zijn van een praktijkkode voorzien: het eerste over de jaren 1965-1975 is zonder codelijst overgedragen. De benamingen van de dossiers zijn provisorisch aangegeven in afwachting van een mogelijke nadere beschrijving.
Aanwijzingen voor de gebruiker
Openbaarheidsbeperkingen
Volledig beperkt openbaar (A). Raadpleging van stukken jonger dan 50 jaar: na toestemming van de directeur Nationaal Archief.
Materiële beperkingen
Aanvraaginstructie
Openbare archiefstukken kunnen online worden aangevraagd en gereserveerd. U kunt dit ook via de terminals in de studiezaal van het Nationaal Archief doen. Om te kunnen reserveren dient u de volgende stappen te volgen:
U maakt een profiel aan op www.gahetna.nl, en logt vervolgens in
Via de archiefinventaris (alleen de beschrijvingen met rode nummers) selecteert u het gewenste archiefstuk door op de knop 'Reserveren' te klikken
In het volgende scherm geeft u aan op welke dag u het archiefstuk wilt inzien
Indien u zich bevindt in de studiezaal en een tafelnummer heeft ontvangen kunt u dit nummer vermelden. Als u geen tafelnummer heeft kunt u tafelnummer 777 laten staan
Vervolgens bevestigt u uw reservering door deze te versturen.
Verwant materiaal
Beschikbaarheid van kopieën
Bijlagen
Gebruikte afkortingen in de trefwoordenlijst
CCK
Commissie Componente Kweekreaktoren, Den Haag.
CEA
Commissariat à l'Energie Atomique, Cadarache (Frankrijk).
C.E.N.
Centre d'Etude Nucléaire, Mol (België).
CNEN
Comitato Nazionale per l'Energia Nucleare, Bologne (Italië)
CO TNO
Centrale Organisatie TNO, Den Haag
CTI TNO
Centraal Technische Instituut TNO, Apeldoorn
EDF
Electricité de France, Chatou (Frankrijk)
EEG
Europese Economische Gemeenschap, Brussel (België).
IAEA
International Atomic Energy Acengy, Wenen (Oostenrijk)
IBBC TNO
Instituut voor Bouwmaterialen en Bouwconstructies TNO, Delft
INB
International Natrium Brutreaktorgesellschaft, Bensberg (West-Duitsland).
IWECO TNO
Instituut voor Werktuigbouwkundige Constructies TNO, Delft.
LSEO
Landelijke Stuurgroep Energie Onderzoek, Den Haag
NO TNO
Nijverheidsorganisatie TNO, Den Haag
NVVB
Nucleaire Vaten in Voorgespannen Beton
PNC
Power Reaktor and Nuclear Fuel Development Corp. Tokio, Japan.
RCN
Reaktor Centrum Nederland, Petten (thans Energie Centrum Nederland geheten)
RVO TNO
Rijksverdedigingsorganisatie TNO, Rijswijk (ZH)
SNR
Schnelle Natrium Reaktor
TPD/TNO/TH
Technische Physische Dienst TNO-TH, Delft.
UKAEA
United Kingdom Atomic Energy Authorithy, Warrington (UK)
USERDA
United States Energy Research and Development Administration.
Trefwoordenlijst
Acquisitie 87.7.00010
Adviezen en informatie 87.6.00010
Apparatuur en materiaal 87.8.00220
Auslegungskriterien 87.6.00117
Belgonucléaire, Brussel (België) 87.6.00160
Bezoeken 87.6.00020
Bezoekers, ontvangen van - 87.7.00020
Breukmechanica 87.6.00118, 87.4.40029
Brüter, schneller 87.6.00162
CCK 87.6.00204
CEA 87.6.00170
C.E.N. 87.6.00161
Chemie, natrium- 87.6.00115
CNEN 87.6.00172
CO TNO 87.8.00070
Corrosie 87.1.00010
Corrosie van natrium 87.6.00114
CTI TNO 87.8.10020, 87.8.10021, 87.8.10024, 87.8.10027, 87.8.10029.
CTI TNO 50 MW 87.8.20020, 87.8.20021, 87.8.20023, 87.8.20027, 87.8.20029.
Dokumentatie 87.8.00050
Economische Zaken, ministerie van 87.6.00200
EDF 87.6.00169
EEG 87.1.90000
Energie 87.8.00072
Financiën 87.8.00080
Huisvesting 87.8.00240
IAEA 87.6.00168
IBBC TNO 87.8.70021, 87.8.70027, 87.8.70029.
INB 87.6.00163
Instrumentum TNO, Delft 87.8.12029
Interatom, Bensberg (BRD) 87.6.00164
Inventaris 87.8.00210
IWECO TNO 87.8.30020, 87.8.30021, 87.8.30027, 87.8.30029.
Jaarverslagen 87.8.00016, 87.8.00026.
Japan 87.6.00167
KEMA, Arnhem 87.6.00250
Kennisoverdracht 87.6.00050
Kontakten, internationaal 87.6.00113, 87.6.00171, 87.6.00179.
Kontakten, nationaal 87.6.00260
Kwartaalverslagen 87.8.00016, 87.8.00026
Lezingen 87.6.00140
Lichtwaterreaktoren 87.5.00130
Lose Blattsammlung SNR 300 87.6.00112
LSEO 87.6.00205
Materialdatenermittlung 87.6.00119
Mededelingen 87.8.00025
Metaalinstituut TNO, Apeldoorn 87.8.40020, 87.8.40021, 87.8.40027, 87.8.40029.
Modellversuche 87.6.00120
Neratoom b.v., Den Haag 87.6.00210, 87.6.00211, 87.6.00220, 87.6.00221.
NO TNO 87.8.00010, 87.8.00071.
NVVB 87.5.00030
Octrooi-afdeling TNO, Den Haag 87.8.11029
Ontwikkeling (programtechnische) 87.6.00121
Opleidingen 87.8.00060
Organisatie 87.8.00020
Overeenkomst 87.1.90030, 87.1.90050
Personeelsaangelegenheden. 87.8.00030
Personeelsvereniging 87.8.00100
PNC 87.6.00166
Publikaties 87.6.00030
Rapportage 87.8.00017, 87.8.10027, 87.8.20027, 87.8.30027, 87.8.40027, 87.8.50027, 87.8.60027, 87.8.70027.
R.C.N. 87.6.00240, 87.6.00241, 87.6.00242, 87.6.00243.
Reaktoren 87.6.00177
Risico-analyse 87.8.00073
Rondschrijvens 87.8.00015
RVO TNO 87.8.90029
Samenwerking 87.6.00100
SNR 87.6.00140, 87.6.00141, 87.6.00150, 87.6.00151, 87.6.00215, 87.6.00216.
SNR-300 87.6.00130, 87.6.00131, 87.6.00212, 87.6.00213, 87.6.00214.
SNR-2000 87.6.00230, 87.6.00231
Stoomgeneratorhuis 87.6.00234
Strukturwerkstoffe 87.6.00116
Subsidie 87.8.00010, 87.8.00011
TPD/TNO/TH 87.8.80021, 87.8.80027, 87.8.80029.
Tussenwarmtewisselaar 87.6.00213, 87.6.00216
UKAEA 87.6.00165
USERDA 87.1.90010, 87.1.90070, 87.6.00178
USSR 87.6.00178
Veiligheid 87.5.00150, 87.8.00090
Verfinstituut TNO, Delft 87.8.60021, 87.8.60027, 87.8.60029.
Vergaderingen 87.7.00030
Waterreaktoren 87.5.00140
Werkgroep AG 1 87.6.00101
Werkgroep AG 1a 87.6.00102
Werkgroep AG 2 87.6.00105
Werkgroep AG 3 87.6.00106
Werkgroep AG 4 87.6.00107
Werkgroep AG 5 87.6.00108
Werkgroep AG 6 87.6.00109
Werkgroep AG 7 87.6.00110
Werkgroep AG 8 87.6.00111
Woudstra, ir. 87.1.76100
Beschrijving van de series en archiefbestanddelen
- Blok I. 1966-1975, A.
  - [1. Contacten in het algemeen], 1a. Centrale Organisatie T.N.O.; 1b. Koninklijk Instituut van Ingenieurs.; 1d. Foto's, genomen door het Centraal Technisch Instituut.; 1
    Openbaarheid beperkt tot 1 januari 2028
  - 1g. Diverse instituten T.N.O., 1j. Telexberichten met Duitsland.; 1k. E.E.G., Japan.; 1.1.1. Metaalinstituut: algemene correspondentie.; 1.1.1. Metaalinstituut: financiën.; 2
  - 1.1.1. Metaalinstituut: onderzoeksvoorstellen., 1.1.1. Metaalinstituut: natriumtechnologie, rapporten.; 1966- 1968.; 3
  - 1.1.1. Metaalinstituut: natriumtechnologie, rapporten., 1.1.1. Metaalinstituut: kernenergie.; 1969- 1975.; 4
  - 1.1.1. Metaalinstituut: kernenergie, ON-XI 75 m'., 5
  - 1.1.1. Metaalinstituut: kernenergie, ON-XI 75 m'., 6
  - 1.1.1. Metaalinstituut: kernenergie, ON-XII - ON-XIV., 7
  - 1.1.1. Metaalinstituut: kernenergie, ON 13, diversen., 8
  - 1.1.1. Centraal Technisch Instituut: werkplan, begroting, algemene correspondentie., 9
  - 1.1.1. Centraal Technisch Instituut: ON 5.2.4., 10
  - 1.1.1. Centraal Technisch Instituut: ON II 5.1., 11
  - 1.1.1. Centraal Technisch Instituut: ON V/75c., 12
  - 1.1.1. Centraal Technisch Instituut: ON V/75c., 13
  - 1.1.1. Verfinstituut, Projectgroep Stromingsonderzoek, Technische physische dienst, Natriumtechnologie algemeen., 14
  - 1.1.1. Centraal Technisch Instituut: ON diversen, financiën, kostenberekeningen, externe opdrachten., 15
  - 1.1.1. Instituut voor werktuigkundige constructies., 16
  - 1.1.1. Overizichten financiële uitgaven., 17
  - 1.1.1. Baten en lasten inventaris., 18
  - 1.1.1. Baten en lasten inventaris., 1.1.4. Onderhoud.; 1.1.5. Planning snelle kweekreactor.; 19
  - 1.1.5.1. Rijksbegroting., 20
  - 1.1.5.1. Rijksbegroting., 1.1.5.3. Begroting op rekening van particulieren.; 1.1.6. Organisatie natriumtechnologieprojekt. Taak en werkwijze.; 1.1.7.1. Adviseurschap bij Neratoom. Overige adviseurschappen.; 21
  - 1.2.1. Contract met n.v. Neratoom., 1.2.2. Aanzet natriumtecnologie.; 1.2.3. Kernenergieontwikkeling Euratom.; 1.2.4. Interatoomgroep Holland, Interatom GMBH.; 1967.; 22
  - 1.5. Personeel. Stuurgroep natriumtechnologieprojekt. Comité de Gestion Association Euratom, TNO-ECN., 23
  - 1.6.1-1.6.3. Instituut voor Werktuigkundige Constructies; Centraal Technisch Instituut, Metaalinstituut. Rapporten inzake stromingsmeetkunde., 24
  - 1.7. Planning natriumcircuit., 1.7.1. Natrium massatransport.; 1.7.2. Testen schokcircuit en onderdelen van het circuit.; 1.7.2.... Diverse tekeningen en metingen van onderdelen.; 25-25A
    - Deel 1., 25
    - Deel 2., 25A
  - 1.7.3. Bedrijfsvoering natriumbeproevingscircuit., 26
  - 1.7.3. Bedrijfsvoering natriumbeproevingscircuit: nader onderzoek en rapportage., 27
  - 1.7.5. Rotordynamica., 1.7.6. Corrosie-onderzoek in een inert circuit.; 28
  - 1.7.6. Corrosie-onderzoek in een inert circuit., 29
  - 1.7.6. Corrosie-onderzoek in een inert circuit., 1970.; 30
    Openbaarheid beperkt tot 1 januari 2021
  - 1.7.6. Corrosie-onderzoek in een inert circuit., 1970.; 31
  - 1.7.6. Corrosie-onderzoek in een inert circuit., 1973.; 32
    Openbaarheid beperkt tot 1 januari 2024
  - 1.7.6. Corrosie-onderzoek in een inert circuit., 1974.; 33
    Openbaarheid beperkt tot 1 januari 2025
  - 1.7.6. Corrosie-onderzoek in een inert circuit., 1.8. Publicaties van derden.; 1975.; 34
    Openbaarheid beperkt tot 1 januari 2026
  - 1.9.2. Rapporten natriumtechnologieprojectgroep., 35
  - 1.9.2. Rapporten Instituut voor Werktuigkundige Constructies, Centraal Technisch Instituut., 36
  - 1.9.2. Rapporten Centraal Tecnisch Instituut., 37
  - 1.9.2. Rapporten Metaalinstituut., 38
  - 1.10.1. Arrosatie van snelle kweekreactoren in samenwerking met West-Duitsland., 39
  - 1.9.4.A,C. Natrium-chemie., 1.9.4.B. Bespreking projectgroep kernenergie.; 1.9.4.D. Beleidsbespreking met het Centraal Technisch Instituut.; 40
  - 1.9.4.F. Werkgroep Conceptual Design., 1.9.4.G. Overleggroep IWECO-Neratom-PGK.; 1.9.4.H. Overleg met Metaalinstituut.; 41
  - 1.10. Onderzoeken, missies, studiereizen., 1.10.5. Projectgroep snelle kweekreactoren.; 1.10.9. Coördinatiecommissie snelle reactoren.; 42
  - 1.10. Rapporten., 1.10.3. Sodium.; 1.10.4. Samenwerking met Duitsland, Engeland en Benelux in Karlsruhe.; 43
  - 1.10.4. Samenwerking met Duitsland, Engeland en Benelux in Karlsruhe., 44
  - 1.10.5. Kernforschungsreaktorzentrum Karlsruhe., 1973.; 45
  - 1.10.5. Kernforschungsreaktorzentrum Karlsruhe., 1974.; 46
  - 1.10.5. Kernforschungsreaktorzentrum Karlsruhe., 1.10.5. Kernforschungsreaktorzentrum Karlsruhe. RSB bericht.; 1974.; 47
  - 1.10.5. Kernforschungsreaktorzentrum Karlsruhe. RSB bericht., 1974-1975.; 48
  - 1.10.5. Kernforschungsreaktorzentrum Karlsruhe. RSB bericht., 1975.; 49
  - 1.10.5. Kernforschungsreaktorzentrum Karlsruhe. RSB bericht., 1975.; 50
  - 1.10.5. Kernforschungsreaktorzentrum Karlsruhe. RSB bericht., Rapporten.; 1.10.6-1.10.8. Rapporten van diverse duitse groepen.; 51
  - 1.10.10. Projekt snelle kweekreactor. AAF+E Programma., 52
  - 1.10.10. Projekt snelle kweekreactor. AAF+E Programma., 53
  - 1.10.10. Projekt snelle kweekreactor. AAF+E Programma., 1971-1973.; 54
  - 1.10.10. Projekt snelle kweekreactor. Diverse dossiers., 1973.; 55
  - 1.10.10.1. Projekt snelle kweekreactor. Arbeitsgruppen op nummer., 56
  - 1.10.10.1. Projekt snelle kweekreactor. Arbeitsgruppen op nummer., 57
  - 1.10.10.1. Projekt snelle kweekreactor. Arbeitsgruppen op nummer., 58
  - 1.10.10.1. Projekt snelle kweekreactor. Arbeitsgruppen op nummer., 59
  - 1.10.10.2. Projekt snelle kweekreactor. Ausschüsze A-C., 60
  - 1.10.10.2. Projekt snelle kweekreactor. Ausschüsze D: Koördinationsausschusz für Strukturmaterial., 1.10.10.3-1.10.10.5. Diverse projekten.; 1.10.10.4. Opdrachten van Interatom aan het Centraal Technisch Instituut.; 1.10.10.5. 3000 Mw. Prototype Kernkraftwerk.; 61
  - 1.10.10.6. Projekt snelle kweekreactor, produktierapporten., 1.10.10.12. Begroting reactorcentrum Nederland.; 62
  - Conferenties en studies van medewerkers van reactorcentrum Nederland naar het buitenland., 63
  - Internationale samenwerking met Japan inzake snelle kweekreactoren., 1972-1973.; 64
  - Internationale samenwerking met Japan inzake snelle kweekreactoren., 1973-1974.; 65
  - Internationale samenwerking met Japan inzake snelle kweekreactoren., 1974.; 66
  - Internationale samenwerking met Japan inzake snelle kweekreactoren., 1975.; 67
  - Internationale samenwerking met Japan inzake snelle kweekreactoren. Grote meeting van, 1973.; 68
  - Internationale samenwerking met Japan inzake snelle kweekreactoren. Grote meeting van 1973, concepten in; 1.10.17-1.10.19. Overige contacten: sodiumgekoelde reactoren.; 1975.; 69
  - 1.10.21. Metalen bij hoge temperaturen., 1.11. Detachering.; 1.12. Lezingen, kennisverbreiding.; 1.12. Vrijgave onderzoek en rapportage van het Centraal Technisch Instituut, het Metaalinstituut en het INIS.; 70
  - 1.12. Vrijgave onderzoek en rapportage van het Instituut voor Werktuigkundige Constructies, Economische Zaken en Neratoom., 1.12.1. Samenwerking met Duitsland inzake onderzoek.; 1.13. Octrooien.; 71
  - 1.14. Voorlichting: reizen naar het buitenland, bezoeken aan T.N.O., 72
  - 1.14. Reis naar de Verenigde Staten., 1.15. Reactoren.; 1.15.1. Research in kernreactoren, detachering en overleg.; 73
  - 1.15.1.1. Gas Cooled Breeder Reactor Study Group: gasgekoelde reactoren., 74
  - 1.15.2. Projectgroep Snelle Kweekreactoren., 1.15.2.1b. Vergadering stuurgroep SNR-2: tienjarenplan.; 75
  - 1.15.2.1b. Vergadering stuurgroep SNR-2: tienjarenplan., 76-77
    - Deel 1., 76
    - Deel 2., 77
  - 1.15.2.1c. Snelle kweekreactor SNR-2 algemeen., 78-79
    - Deel 1., 78
    - Deel 2., 79
  - 1.15.2.2. Evaluatie SNR-2., 1.15.2.3. SNR 300 Mw.; 80
  - 1.15.2.4. Tijdschema's SNR-2., 1.15.2.5. Bouw SNR, componentenpool.; 81
  - 1.15.2.6. Steering Committee SNR 300., 82
  - 1.15.2.6b. Reactievrije stoomgenerator., 1.15.2.7. Keuringseisen SNR 300-componenten.; 1.15.3. Kleine reactoren voor ontwikkelingslanden.; 1.15.4. Vergelijking pool-looptype reactor.; 1.16.1. NEA specialist meeting on Fast Reactor Safety.; 1.16.1.2. Specialistenmeeting over corrosie.; 83
  - 1.16.1.2. International Working Group on Fast Reactors., 84
  - 1.16.1.2. International Working Group on Fast Reactors., 1.16.1. Conferentie in Julich.; 85
  - 1.16.1.2. International Working Group on Fast Reactors. Julich, diverse details., 86
  - 1.16.2 vlgg. Diverse conferenties., 87
  - 1.16.2 vlgg. Diverse conferenties., 1.16.2.31. TNO-informatiebijeenkomst in Utrecht.; 88
  - 1.15.2.12-1.16.2.34. Diverse conferenties., 89
  - 1.16.2.18. Informatiedag inzake sodiumreactor., 1.16.1. Nader specialistenmeetings.; 1.16.4. Informatie projectgroep stromingsmachines.; 90
  - 1.17. Vergaderingen projectgroep snelle kweekreactor. 1-5., 91
  - 1.17. Vergaderingen projectgroep snelle kweekreactor. 6-9., 92
  - 1.17. Vergaderingen projectgroep snelle kweekreactor., 1.17.2 Natriumgekoelde snelle reactoren.; 1.17.2.1. Natriumgekoelde snelle reactoren, samenwerking met duitsland.; 1968-1975.; 93
  - 1.18. Commissie componenten kweekreactoren., 1969-1970.; 94
  - 1.18. Commissie componenten kweekreactoren., 1971-1972.; 95
    Openbaarheid beperkt tot 1 januari 2023
  - 1.18. Commissie componenten kweekreactoren. doss. 28-30., 96
  - 1.18. Commissie componenten kweekreactoren. doss. 28-30., 97
  - 1.18. Commissie componenten kweekreactoren. doss. 31-40., 98
  - 1.18. Commissie componenten kweekreactoren. doss. 41-46., 99
  - 1.18. Commissie componenten kweekreactoren. doss. 47-48., 100
  - 1.18. Commissie componenten kweekreactoren., 1975.; 101
  - 1.18. Commissie componenten kweekreactoren., 1.19. Stichting Toekomsteeld der Techniek.; 1975.; 102
  - 1.19. Stichting Toekomstbeeld der Techniek., 1.20. Metalen in natriumtechnologie.; Ongenummerd: diverse rapporten over snelle kweekreaktor.; 103
  - 1.21. Kosten-batenanalyse van het Ned. Economisch Instituut., Werkgroep veiligheid.; 104
  - 1.23. Economische re-evaluatie van het Ned. Economisch Instituut. Werkgroep veiligheid., 1.23.1 Coördinatiecommissie snelle reactoren: werkgroep veiligheid.; 1.24. EEG-adviesgroep.; 1.25. Reactorveiligheid.; 105
  - 1.26. Energie-werkoverleg T.N.O., 106
  - 1.26. Energie-werkoverleg T.N.O., 107
  - 1.26. Energie-werkoverleg T.N.O., 1.26.1.1. Waterstof als energiedrager.; 108
  - 1.26.1.1. Waterstof als energiedrager., 1.26.13/14. Windgeneratoren; koelwater.; 1.27. Heffingen van Nederlandse bijdragen aan de snelle kweekreactor.; 1.29. Heffingen via de Industriële Raad voor de Kernenergie.; 109
  - 1.29. Industriële Raad voor de Kernenergie., 2.1.Stoomgenerator voor vloeibaar natrium.; 110
  - 2.1.4. Werkgroep SNR-2: stoomgeneratoren., 2.2. Thermodynamica.; 2.2.1. Warmteoverdracht.; 111
  - 2.2.1. Warmteoverdracht., 2.2.2. Stabiliteit.; 112
  - 2.2.3. [nader te definiëren], 113
  - 2.2.4. Hydrodynamisch modelonderzoek; stromingsonderzoek., 2.2.5. Natrium waterreactie.; [2.3. Sterkte]; 2.3.1. Dynamische condities in een natrium-verwamde stoomgenerator.; 2.3.4. Diverse proefnemingen inzake sterkteleer.; 2.3.4.1. Thermisch schokonderzoek.; 114
  - 2.3.3. Spanningsberekening., 2.3.4.2. [nader te definieren].; 2.4. Warmteoverdracht.; 115
  - 2.1 - 2.4. Diverse proefnemingen., 116
  - 2.4. Warmteoverdracht., 2.5. Gesloten circuit.; 117
  - 2.5.1.-2.6.2. Diverse proefnemingen., 118
  - 2.6.3. Verdampen., 2.6.4. Stoomgenerator.; 2.7.1. Bouw 240 Mwth stoomgenerator.; 119
  - 2.7.1. Bouw 240 Mwth stoomgenerator., 120
  - 2.7.2. Dimensionering stoomgenerator., 2.7.3. Reactievrije stoomgenerator.; 2.8. Meetrapporten.; 2.9. Ander soort meetrapporten.; 121
  - 2.11. Netwerkplanning van een generator., 2.12/2.12.1. Lasverbindingen.; 122
  - 2.12/2.12.1. Lasverbindingen., 123
  - 2.12/2.12.1. Lasverbindingen., 124
  - 3.1. 240 Mwth Na Na Warmtewisselaar., 125
  - 3.1/3.1.1. 240 Mwth Na Na Warmtewisselaar. Algemeen., 3.2.3. Stromingsonderzoek.; 126
  - 3.3.1. Transformatorberekeningen., 3.3-3.6. Diverse vormen van onderzoek.; 127
  - 3.6-3.13. Diverse proefnemingen., 128
  - 3.14. Aftappen van lek geworden pijpen., 4. Natriumpompen.; 4.1. Natriumpompen: algemeen overleg.; 129
  - 4.1.-4.2. Natriumpompen: algemeen, montage., 130
  - 4.2, 4.2.1. Montage en demontage., 4.2.2. Onderhoud(sproblemen).; 4.3. Modellen en tekeningen.; 4.4. Aandrijving.; 4.5. Vormgeving (?).; 131
  - 4.6. Akoestiese kavitatiedetektor., 132
  - 4.7. Metaal- en lasproeven, rotorproeven, lagering., 133
  - 4.7. Metaal- en lasproeven, rotorproeven, lagering., 134
  - 4.7. Metaal- en lasproeven, rotorproeven, lagering., 4.9. Visco-seal.; 1965-1971.; 135
  - 4.9. Visco-seal., 1971-1975.; 136-137
    - Deel 1., 136
    - Deel 2., 137
  - 4.10-4.18. Diverse proefnemingen., 138
  - 4.18. Schleudergusz-Wellerrohren., 4.19. prototype 5000 m 3/h.; 139
  - 5.1. Materialen algemeen., 5.2. Oplosbare materialen.; 140
  - 5.2. Oplosbare materialen., 5.2.1. Waterstof.; 141
  - 5.2.2. Zuurstof., 5.2.3. Koolstof.; 142
  - 5.3. Corrosie en massatransport., 143-144
    - Deel 1., 143
    - Deel 2., 144
  - 5.3.1. Fundamentele studies., 5.3.2. Metaalverbindingen.; 5.3.3. Roterende schijven.; 5.4. Breuk en slijtageproeven.; 145
  - 5.4. Breuk en slijtageproeven., 5.4a. Krimp, vermoeiing, verandering.; 146
  - 5.4a. Krimp, vermoeiing, verandering., 5.4b. GRIM-programma.; 147
  - 5.4b. GRIM-programma., 5.4.1. Theoretisch krimponderzoek.; 148
  - 5.5.1. Reheat cracking., 5.5.1.1. Internal bore welding.; 149
  - 5.5.1.3. Lasbaarheid van materiaal., 5.5.2. Solderen.; 150
  - 5.5.2-5.5.3. Solderen, pijpplaatlassen., 5.6. Slijtage.; 151
  - 5.7/5.7.2. Stoomgenerator., 152
  - 5.7-5.10. Diverse proeven., 5.11. Constructiematerialen SNR-2.; 153
  - 6.1. 30 MW beproevingscircuit algemeen., 6.1.1. 30 MW beproevingscircuit organisatie.; 6.1.2. 30 MW beproevingscircuit personeel.; 6.1.3. 30 MW beproevingscircuit financiën.; 6.2. 30 MW beproevingscircuit rapportage.; 6.2.1. 30 MW beproevingscircuit voortgangsbespreking.; 154
  - 6.3. 30 MW beproevingscircuit planning., 6.4. 30 MW beproevingscircuit bespreking (?); 6.5. 30 MW beproevingscircuit ontwerp.; 155
  - 6.5.-6.7. 30 MW beproevingscircuit diverse dossiers., 156
  - 6.7. 30 MW beproevingscircuit [nader te benoemen], 6.8. 30 MW beproevingscircuit componenten.; 157
  - 6.9. 30 MW beproevingscircuit afsluitingen., 6.10. 30 MW beproevingscircuit [nader te benoemen]; 6.11. 30 MW beproevingscircuit warmtewisselaar.; 158
  - 6.12. 30 MW beproevingscircuit stoomgenerator., 159
  - 6.12.2. 30 MW beproevingscircuit tussenwarmtewisselaar., 6.12.3. 30 MW beproevingscircuit materiaalonderzoek.; 7.1.-7.2. CANO2-concept.; 160
  - 7.3.1. CO1/CO2-recuperator., 161
  - 8.1. 100 megawatt snelle kweekreaktor., 162
  - 8.1.2. 100 megawatt snelle kweekreaktor. Management committee., 163
  - 8.2. 100 megawatt snelle kweekreaktor. Turbine., 8.3. 100 megawatt snelle kweekreaktor. Betondrukvaten.; 164
  - 8.3. 100 megawatt snelle kweekreaktor. Betondrukvaten., 165-166
    - Deel 1., 165
    - Deel 2., 166
  - 8.2-8.7. 100 megawatt snelle kweekreaktor. Diverse facetten., 9.1/9.1.1. Afsluiters: rapporten.; 167
  - 9.1/9.1.3. Afsluiters: rapporten., 168
  - 9.2. Filters, gasafsluiters., 9.3. Flowmeters.; 9.4. Trace heating.; 9.5. Cold Trapplugging Meter.; 169
  - 9.8. Brandbestrijdingsapparatuur., 11... Kernfusie.; 170
  - Concepten van het Bauzugbehörliches Förschungs- und Entwicklungsprogramm SNR 300. Caput. 2-6., 171
  - Concepten van het Bauzugbehörliches Förschungs- und Entwicklungsprogramm SNR 300. Caput. 7-9., Protokoll SNR 300 MW Prototypenkraftwerk.; In te voegen dossier 1.24 inzake onderling overleg.; 1971.; 172
  - Verspreide stukken uit diverse dossiers, samengevoegd in een rubriek Commissie Componenten Kweekreaktoren., 173-174
    - Deel 1., 173
    - Deel 2., 174
- Blok II. 1976-1977, B.
  - Doos 175, 175